# 关于“政府补助”及“营业外收入”

提问人：zico9999 时间：2011-11-25 08:31:08
对于除税收返还外的税收优惠，如直接减征、免征，增加计税抵扣额，抵免部分税额等，不属于《政府补助》的规范范围。我的观点：对于此类直接减征、免征税额依然应当计入“营业外收入”，比如企业销售旧固定资产，法定税率4%，减免50%，减免额应当计入营业外收入~

回答人：chenyiwei
赞同fanxu7788意见。一般掌握的原则是：如果税收的实体性法规和文件直接规定了免税或低税率（例如销售使用过的旧固定资产的4 ％减半，或者增值税对古旧图书、避孕药品和用具等特定货物规定的免税），则因享受免税或低税率导致的少缴税款直接计入相应的销售收入或者资产处置损益中（相应减少税费的计提），不单独作为政府补助确认。如果是在征管环节享受的即征即退、先征后退、先征后返等，或者享受地方财政返还，则包含了“征税”和“退税”（或财政补助）两个行为，其中后一行为适用政府补助准则的规定。

提问人：zico9999 时间：2011-11-26 15:42:08
OK~~既然都这么认为，那我的认识是错误了，其实此题也是我考注税时的例题，当时我的观点和大家是一致的，简单按照2%确认就可以了，不过参考答案还是上面的样子。我考虑下来这样更符合企业会计核算和税务处理，至少增值税申报表和所得税汇缴时比较清晰了。 还有一点疑问：利得和收入的确认条件是一样的吗？？？

回答人：chenyiwei
与资产处置、债务结算等相关的利得，其确认条件与收入确认条件有些相通之处。属于单方面经济资源流入形成的利得，其确认条件较为接近于政府补助确认为收益的条件。

提问人：zico9999 时间：2011-12-11 13:21:59
继续求教应交税费—应交增值税（减免税款），此科目反映企业按规定减免的增值税款，请问如何会计处理？？？教材上说：借记本科目，贷记“营业外收入”？？不属于政府补助也未有真实的经济利益流入？

回答人：chenyiwei
可以这样理解。征管环节的直接减免对于纳税人而言，其经济效果与先征后返、先征后退、即征即退等并无本质区别。